# Яна Кириллова

Москва, готова к релокации +7-926-834-00-14 · kirillovayana@gmail.com · TG: kirillova\_iana · www.linkedin.com/in/kirillovayana

Менеджер проектов с 9-летним опытом работы в отраслях TravelTech и Sustainability (В2В и В2С сегменты). Специализируюсь на запуске и развитии проектов, построении процессов и коммуникации, разработке продуктов на основе данных, управлении командой.

#### ОПЫТ РАБОТЫ

# Ecoplatform <a href="https://ecoplatform.ru/">https://ecoplatform.ru/</a>

02/2023 – настоящее время

#### Старший менеджер проектов

- Запустила новый проект в сфере устойчивого развития и проект по выходу компании на международный рынок (ОАЭ)
- Оптимизировала процесс логистики, что ускорило выполнение операций в 2 раза
- Разработала систему взаимодействия с командой разработки по Agile. Внедрила инструменты управления проектами, таск-трекер, еженедельные стендапы, продуктовые операции. Сделала процессы прозрачными для других отделов, что ускорило работу всей команды и процесс реализации задач
- Создала руководство по внутренней коммуникации (TOV, правила обратной связи и использования инструментов), ставшее частью онбординга
- Внедрила аналитические отчеты, которые сократили время на подготовку данных для команды на 50%
- Провела UX-исследование, улучшив дизайн сайта, что увеличило глубину просмотра на 3%, конверсию на 3%, время пребывания на сайте на 11,4%.
- Координировала работу службы поддержки продукта, результатом чего стал NPS 8,3

### КЛЮЧ https://thekey.space/

10/2021 – 03/2022

## Менеджер проектов в команде развития бизнеса

- Руководила запуском двух крупных площадок гибких офисных пространств. Отвечала за создание финмодели, контрактное сопровождение партнера и координацию работы всех команд, участвующих в запуске
- Внедрила Asana для всех команд, участвующих в реализации проекта
- Инициировала и разработала ТЗ для обновления партнерского раздела лендинга, что способствовало улучшению восприятия ценности продукта потенциальными партнерами

## Островок.py <a href="https://ostrovok.ru/">https://ostrovok.ru/</a>

06/2015 - 06/2021

## Начальник отдела кредитного контроля

- Руководила отделом кредитного контроля (B2B и B2C) для 20 000+ партнеров, включая международные рынки
- Построила команду с нуля, разработала систему КРІ для повышения качества работы и клиентской удовлетворенности

- Внедрила новые способы оплаты: провела подбор подрядчиков, сбор технических требований, постановку задач команде разработки. Результат +10% собираемости в месяц.
- Минимизировала финансовые риски и вернула 20% невозвратных долгов партнеров во время пандемии в оборот компании, исследуя лучшие практики рынка и внедряя эффективные процессы взыскания
- Регулярно предоставляла отчеты стейкхолдерам и руководству компании (СЕО, СЕО -1) о результатах работы и стратегии развития команды

#### **ОБРАЗОВАНИЕ**

Всероссийская государственная налоговая академия Министерства финансов Российской Федерации

2010

Специалист, консультант по налогам и налогообложению

# НАВЫКИ

Miro | Tableau | Metabase | Asana | Django | Google Workspace | Excel | управление проектами в кросс-функциональных командах | работа со стейкхолдерами | Agile

### ЗНАНИЕ ЯЗЫКОВ

Английский – С1